臺灣臺南地方法院民事裁定　　　　　　 100年度家聲字第89號
聲　請　人　謝一萬
相　對　人　陳小紅
上列當事人間聲請認可離婚事件，本院裁定如下：
    主      文
聲請駁回。
程序費用新臺幣壹仟元由聲請人負擔。
    理      由
一、按在大陸地區製作之文書，經行政院設立或指定之機構或委
    託之民間團體驗證者，推定為真正。在大陸地區作成之民事
    確定裁判、民事仲裁判斷，不違背臺灣地區公共秩序或善良
    風俗者，得聲請法院裁定認可，臺灣地區與大陸地區人民關
    係條例第7條、第74條第1項分別定有明文。次按聲請書狀，
    應載明供證明或釋明用之證據，非訟事件法第30條第1項第4
    款定有明文。又按非訟事件之聲請或陳述，欠缺法定要件，
    而其情形可以補正者，法院應限期命其補正，逾期不為補正
    時，應以裁定駁回之，非訟事件法施行細則第13條亦有明文
    。
二、本件聲請意旨略以：聲請人謝一萬（臺灣地區人民）與相對
    人陳小紅（大陸地區人民）於民國86年4月28日結婚，嗣因
    相對人向大陸地區福建省福清市人民法院請求判決兩造離婚
    ，經大陸地區福建省福清市人民法院於西元2007年3月23日
    作成（2006）融民初字第3466號民事判決，判決兩造離婚確
    定，並已於96年7月30日生效，爰依臺灣地區與大陸地區人
    民關係條例第74條第1項，聲請准予認可前揭大陸地區所為
    之民事確定判決等語。
三、經查，聲請人上開主張雖據提出大陸地區福建省福清市人民
    法院於西元2007年3月23日（2006）融民初字第3466號民事
    判決書、及該份判決書經大陸地區福建省福清市公證處公證
    之（2011）融證民字第1623號證明書、經財團法人海峽交流
    基金會認證之（100）南核字第028828號證明、生效證明書
    各1份為憑，惟其中聲請人所提出之大陸地區福建省福清市
    人民法院之「生效證明書」僅為影印本，並未提出該份大陸
    地區福清市人民法院之「生效證明書」（即2007融法民證字
    第0010631號生效證明書），已經大陸地區公證處公證之「
    公證書」及該公證書經我國財團法人海峽交流基金會認證之
    「認證書」為憑，復未提出聲請人之戶籍謄本資料以資證明
    兩造間之關係，嗣經本院以民國100年5月9日南院龍家戊100
    年度家聲字第89號函，通知聲請人於通知送達翌日起20日內
    ，具狀補正大陸地區福清市人民法院（2007）融法民證字第
    0010631號生效證明書，已經大陸地區公證處公證之「公證
    書」及該公證書經我國財團法人海峽交流基金會認證之「認
    證」、聲請人之戶籍謄本資料，聲請人於100年5月13日收受
    上開補正通知後，迄今仍未補正；經本院於100年6月17日以
    電話詢問聲請人補正情形及所需時間，聲請人答覆稱；有到
    海基會詢問，海基會人員稱只有聲請狀所附的文件，沒有其
    他的文件，所以就沒有辦法補正文件等語，有本院公務電話
    紀錄1祇附卷可稽。聲請人既無法補正上開資料，揆諸上開
    規定及說明，自無從認定聲請人所提出之大陸地區福清市人
    民法院（2007）融法民證字第0010631號「生效證明書」影
    印本是否為真正之文書，即無法認定上開大陸地區福建省福
    清市人民法院於西元2007年3月23日（2006）融民初字第346
    6號民事判決書是否已經確定生效，因之聲請人本件聲請既
    無法證明上開大陸地區法院民事判決書已經確定生效，其請
    求本院認可該大陸地區民事確定判決書，於法不合，不能准
    許。若聲請人仍有聲請之必要，仍可應備妥上開文件後，再
    重新提出聲請，附此敘明。
四、依非訟事件法第21條第2項、第24條第1項，民事訴訟法第78
    條、第95條，裁定如主文。
中    華    民    國   100    年    6     月    21    日
                  家事法庭    法  官  鄭  彩  鳳
以上為正本係照原本作成。
如對本裁定抗告須於裁定送達後10日內向本院提出抗告狀，並應
繳納抗告費新台幣1000元。
中    華    民    國   100    年    6     月    21    日
                              書記官  陳  世  明